臺灣高雄地方法院民事判決　　　　　　　　　　　　九十一年度訴字第一二八三號
　　原　　　告　甲○
　　原　　　告　乙○
　　原　　　告　丙○
　　被　　　告　丁○○
右當事人間損害賠償事件，本院判決如左：
    主    文
原告之訴暨假執行之聲請均駁回。
訴訟費用由原告負擔。
    事    實
甲、原告方面：
  一、聲明：求為判決被告應分別給付原告甲○、乙○、丙○新台幣（下同）一百二
      十萬元、四十萬元、四十萬元及均自訴狀繕本送達翌日起至清償日止，依週年
      利率百分之五計算之利息，及為以供擔保為條件之假執行宣告。
  二、陳述：原告等人於民國（下同）九十年四月四日上午十時許，會同台灣高雄地
      方法院（下稱本院）民事執行處書記官及高雄縣橋頭分駐所警員張瑞安、張志
      明，在高雄縣橋頭鄉○○○路一０九號，執行九十年度執字第二三０二號清償
      借款事件時，因被告丁○○之夫梁義全在場阻止債權人即原告丙○拍照，雙方
      拉扯中相機摔落地上，被告明知原告三人並未當場毆打她，竟意圖使原告等人
      受刑事處分，於九十年四月十八日具狀對原告等人提出傷害告訴，致原告等人
      之名譽因被告知誣告行為而受有損害，遭受鄰居親友輕蔑質疑，精神飽受摧殘
      折磨，爰依侵權行為損害賠償之規定，請求精神上之慰撫金。
三、證據：提出畢業證書三份、聲請上訴狀一份為證。
乙、被告方面：
  一、聲明：請求判決（一）駁回原告之訴，（二）如受不利判決願供擔保請准免為
      假執行。
  二、陳述：台灣高等法院高雄分院已判決被告無罪，被告未侵害原告等人，自無賠
      償義務之可言。
  三、證據：提出台灣高等法院高雄分院刑事判決一份為證。
丙、經本院依職權向財政部台灣省南區國稅局岡山稽徵所、新化稽徵所調閱兩造財產
    歸屬資料。
    理    由
一、本件原告等人主張被告意圖使其等受刑事處分，誣告其等傷害，使其等受有精神
    上之損害，被告則以未有誣告之不法侵害置辯。
二、原告主張被告向其等提出傷害告訴之事實，業經本院調閱台灣高雄地方法院檢察
    署九十年他字第一三四四號卷證，被告確於九十年四月十八日，以原告三人於九
    十年四月四日上午十時許，協同本院執行人員至其高雄縣橋頭鄉○○○路一０九
    號住處查封時，因照相及照相機損壞糾紛，共同毆打致其受有頭部外傷併腦震盪
    之傷害為由，對原告三人提起傷害告訴，有告訴狀附於該偵查卷為證，堪信為真
    實。
三、按因故意或過失，不法侵害他人之權利者，負損害賠償責任。故意以背於善良風
    俗之方法，加損害於他人者亦同；不法侵害他人之身體、健康、名譽、自由、信
    用、隱私、貞操，或不法侵害其他人格法益而情節重大者，被害人雖非財產上之
    損害，亦得請求賠償相當之金額，其名譽被侵害者，並得請求回復名譽之適當處
    分，民法第一百八十四條第一項、第一百九十五條第一項定有明文。又損害賠償
    之債，以有損害之發生及有責任原因之事實，並二者之間，有相當因果關係為成
    立要件，故原告所主張損害賠償之債，如不合於此項成立要件者，即難謂有損害
    賠償請求權存在，最高法院亦著有四十八年上字第四八一號判例可資參照。是以
    依侵權行為主張非財產上損害賠償，必其確實受有人格法益之損害，且行為人有
    不法之可歸責事由，而兩者間有因果關係為前提要件，苟行為人無不法可歸責事
    由，或請求者未受有人格法益上之損害，或兩者間無因果關係，均無從據以請求
    精神上之損害賠償。
四、本件被告於九十年四月四日查封當日，確實受有頭部外傷併腦震盪之傷害，有診
    斷證明書一份附於原告等人被訴傷害之台灣高雄地方法院九十年度他字第一三四
    四號偵查卷內可稽，並有為被告看診之證人即醫師楊瑞光於九十年六月二十七日
    檢察官偵查中證稱：丁○○之左頭皮微腫，他說頭痛、頭暈、嘔吐，我們檢查結
    果認為未有任何異狀，傷害應為類似拳頭打到等語及被告出院病歷摘要附於偵查
    卷可證（見九十年度偵字第一０五七一號卷第七頁起），且強制執行查封當時確
    有照相機摔到地上之事實，業據證人及強制執行案件之書記官倪金漢證述在卷（
　　見九十年度偵字第一０五七一號卷第二十三頁），且證人即強制執行時在場之警
　　員張志明亦證稱：我有見到摔相機，發生拉扯，當時我就過去隔開等語，足見本
　　件強制執行時，確有發生摔照相機、拉扯等爭執，被告發現自己受有傷害，認係
　　原告等人不法侵害所致而提起傷害告訴，此係維護其本身權益之行為，不論偵、
　　審結果如何，均不得認係無端意圖使原告等人受刑事處分而誣告之不法行為，台
　　灣高等法院高雄分院九十一年度上字第六０四號判決亦認被告無誣告之不法行為
　　，而判決被告無罪在案，亦有該院判決書一份在卷可稽，從而原告認其等受有誣
　　告之不法侵害，尚無可採。
五、綜上所述，被告既無誣告之不法侵害行為，依前述說明，即便原告等人因被告提
    起傷害告訴受有何人格法益上之損害，此損害亦與被告無關，核與前揭損害賠償
    之要件不符。從而原告等人訴請被告負損害賠償責任即無理由，應予駁回。原告
    之訴既應駁回，其假執行之聲請即失所附麗，爰併駁回之。
六、據上論結，原告之訴為無理由，依民事訴訟法第第七十八條、第八十五條第一項
    前段，判決如主文。
中　　　華　　　民　　　國　　九十一　　年　　　十　　　月　　二十三　　日
                              臺灣高雄地方法院民事第一庭
~B法　　　官　陳樹村
右為正本係照原本作成。
如不服本判決，應於送達後廿日內，向本院提出上訴狀並表明上訴理由，如於本判決
宣示後送達前提起上訴者，應於判決送達後十日內補提上訴理由書（須附繕本）。
中　　　華　　　民　　　國　　九十一　　年　　　十　　　月　　二十三　　日
~B法院書記官　王壹理
